【裁判字號】    90,易,567
【裁判日期】    900712
【裁判案由】    竊盜
【裁判全文】
臺灣嘉義地方法院刑事判決                            九十年度易字第五六七號
    公  訴  人  臺灣嘉義地方法院檢察署檢察官
    被      告  丙○○
右列被告因竊盜案件，經檢察官提起公訴（九十年度偵字第三三三四號），本院判決
如左：
    主  文
丙○○竊盜，處拘役拾日，如易科罰金，以佰元折算壹日。
    事  實
一、丙○○前有竊盜、公共危險等前科，民國八十六年間因竊盜案件，經本院八十六
    年度易字第一一五二號判處罰金三千元確定，於八十六年九月十日執行完畢（未
    構成累犯）。詎仍不知悔改，意圖為自己不法之所有，於九十年四月二十三日上
    午九時四十分許，在嘉義市東區「嘉義公園」內，趁甲○○不注意之際，徒手竊
    取甲○○所有置於公園所設桌子上之摩托羅拉牌、小海豚型、銀色行動電話一具
    得手，並將之藏放於公園花欉內，隨後又取出置於褲袋內，旋騎乘機車逃離現場
    。
二、案經甲○○訴由嘉義市警察局第二分局報告臺灣嘉義地方法院檢察署檢察官偵查
    起訴。
    理  由
一、訊據被告丙○○固坦承右開時地在場之事實，惟矢口否認有何犯行，辯稱：其並
    未竊取他人之行動電話，不知告訴人甲○○為何指訴伊云云。經查：右揭犯罪事
    實，業據告訴人於警訊、偵查及審理時指訴綦詳，核與證人乙○○於警訊及偵查
    中所證，確係被告自花欉內取出一具銀色行動電話且置於褲袋內，其並當面質疑
    被告行徑，惟被告卻置之不理，逕自離去等情節相符（警卷第十頁至第十一頁偵
    訊筆錄，偵查卷第十頁訊問筆錄），復有被害報告單一份在卷（警卷第十三頁）
    可稽。此外，參酌被告、告訴人及前開證人均素昧平生，無任何仇怨，亦為被告
    供陳在卷（警卷第二頁反面偵訊筆錄，本院卷第十六頁審判筆錄），其等當無特
    意誣攀構陷之理。是被告所辯，顯係卸責之詞，不足採信，事證明確，其犯行堪
    以認定。
二、核被告所為，係犯刑法第三百二十條第一項之竊盜罪。爰審酌被告竊得行動電話
    於客觀上之價值，前曾有竊盜、公共危險等前科，其中竊盜案件又經本院八十六
    年度易字第一一五二號判處罰金三千元確定，於八十六年九月十日執行完畢，有
    臺灣嘉義地方法院檢察署刑案資料查註紀錄表、臺灣高等法院被告全國前案紀錄
    表各一份在卷（偵查卷第十二頁至第十四頁，本院卷第五頁至第六頁）可按，復
    犯本件，難見悔悟之心，犯罪之動機、目的、手段，事後避重就輕，多所卸責之
    態度等一切情狀，量處如主文所示之刑，並諭知易科罰金之折算標準。
據上論斷，應依刑事訴訟法第二百九十九條第一項前段，刑法第三百二十條第一項、
第四十一條第一項前段，罰金罰鍰提高標準條例第一條前段、第二條，判決如主文。
本案經檢察官劉仲慧到庭執行職務。
中      華      民      國九十      年      七      月    十二    日
                            臺灣嘉義地方法院刑事第二庭
                                法  官  張  道  周
右正本證明與原本無異。
如不服本判決，應於判決送達後十日內向本院提出上訴狀( 應附繕本 )。
中      華      民      國      九十      年      七      月    十六    日
                                書記官  王  佩  湘
附錄本判決論罪法條全文
刑法第三百二十條
意圖為自己或第三人不法之所有，而竊取他人之動產者，為竊盜罪，處五年以下有期
徒刑、拘役或五百元以下罰金。


司法院資訊處製作；財團法人民間司法改革基金會備份。
